【裁判字號】    99,訴,95
【裁判日期】    990316
【裁判案由】    搶奪等
【裁判全文】
臺灣苗栗地方法院刑事判決                99年度訴字第95號
公  訴  人  臺灣苗栗地方法院檢察署檢察官
被      告  戊○○
上列被告因搶奪等案件，經檢察官提起公訴（98年度偵字第5385
號），本院依簡式審判程序判決如下：
    主  文
戊○○犯攜帶兇器竊盜罪，累犯，處有期徒刑柒月。又犯搶奪罪
，累犯，處有期徒刑壹年貳月。又犯攜帶兇器竊盜罪，累犯，處
有期徒刑柒月。又犯搶奪罪，累犯，處有期徒刑壹年貳月。應執
行有期徒刑參年參月。
    犯罪事實及理由
一、犯罪事實：
（一）戊○○素行不佳，有多次搶奪之前科紀錄，期間並有下列
      構成累犯之前科：曾因搶奪案件，經臺灣新竹地方法院
      於民國93年5 月19日以93年度訴字第139 號判決，判處有
      期徒刑1 年，於93年6 月15日確定。又曾因搶奪案件，
      經臺灣新竹地方法院於93年7 月29日以93年度訴字第506
      號判決，判處有期徒刑2 年6 月，褫奪公權3 年，於93年
      12 月3日確定。上開案件經接續執行結果，均於96年
      10 月15 日因縮刑期滿執行完畢。詎其仍不知悔放，因缺
      錢花用，分別於下列時、地，犯下竊盜及搶奪案件：
 （1）戊○○意圖為自己不法之所有，為掩人耳目，先於98年8
      月2 日中午12時許，在新竹市○區○○路2 段661 號前，
      持在客觀上可供兇器使用之扳手1 支（未扣案），竊取丙○○所有懸掛於機車上之車牌號碼HLF －302 號車牌1 面
      ，得手後改懸掛於自己所騎乘之三陽牌藍色重型機車上。
      再於98年8 月5 日上午8 時40分許，戊○○身穿兩側有圓
      形黃色圖案之黑色Ｔ恤，兩側有黑色邊條之白色七分褲，
      頭載全罩式安全帽，獨自騎乘上開懸掛車牌號碼HLF －30
      2 號車牌之機車，至苗栗縣竹南鎮○○路與建國路口，從
      後接近步行中之女子乙○○，騎到乙○○身旁時，趁乙○○不及防備之際，徒手搶奪乙○○右手上之手提包1 個，
      內有現金新台幣（下同）3150元、國民身分證、健保卡、
      汽機車駕駛執照、重型機車行車執照各1 張、中國信託信
      用卡1 張、郵局存摺1 本及提款卡1 張、Any call手機1
      支、台灣中小企銀存摺1 本、印章1 顆、皮包1 個、雨傘
      1 支、鑰匙1 串、筆記本1 本，得手後逃逸，除將搶奪之
      現金供己花用完畢外，其餘物品則丟棄在苗栗縣竹南鎮○○路與西濱公路附近之水溝內。
 （2）戊○○另意圖為自己不法之所有，為掩人耳目，先於98年
      8 月上旬某日，在苗栗縣竹南鎮，持上開在客觀上可供兇
      器使用之扳手1 支（未扣案），竊取黃秀珠之子丁○○所
      有車牌號碼CE3 －823 號車牌1 面，得手後改懸掛在自己
      所騎乘之三陽牌藍色重型機車上；再於98年8 月13日上午
      9 時25分許，穿著白色Ｔ恤，黑色長褲，頭載全罩式安全
      帽，騎乘上開機車，至苗栗縣竹南鎮○○街與大營路口，
      從後接近由女子林寶月所騎乘後載另1 位女子甲○○之機
      車，趁甲○○不及防備之際，徒手搶奪甲○○佩戴於頸部
      價值約2 萬元之黃金項鍊1 條，得手後逃逸，約隔2 日，
      在苗栗縣竹南鎮○○路樂神遊藝場，以6 千元（起訴書誤
      為9 千元）之價格，將該條項鍊賣給某真實姓名年籍均不
      詳綽號「小林」之男子，換取現金花用完畢。
 （3）嗣苗栗縣警察局竹南分局員警，經調閱路口監視器錄影畫
      面後，鎖定戊○○涉嫌重大，持本院核發之搜索票，於98
      年8 月26日上午6 時45分許，至苗栗縣竹南鎮○○里○○
      路1497巷6 弄34號住處搜索，當場扣得戊○○搶奪乙○○
      時所穿著之衣褲各1 件，戊○○除向警方坦承上情外，並
      引導警方前往苗栗縣竹南鎮○○路與西濱公路附近排水溝
      內，起獲乙○○遭搶奪之手提包。
（二）案經苗栗縣警察局竹南分局報請台灣苗栗地方法院檢察署
      檢察官偵查起訴。
二、證據名稱：
（1）被告戊○○於警詢及偵、審中之自白─可以證明全部之犯
     罪事實。
（2）證人丙○○於警詢之陳述─可以證明車牌號碼HLF －302
     號車牌1 面失竊之事實。
（3）證人乙○○於警詢時及檢察官偵查中之證述─可以證明被
     告搶奪乙○○手提包之事實。
（4）證人黃秀珠於警詢之陳述─可以證明車牌號碼CE3 －823
     號車牌1 面失竊之事實。
（5）證人甲○○於警詢時及檢察官偵查中之證述─可以證明被
     告搶奪甲○○金項鍊1條之事實。
（6）乙○○立具之贓物認領保管單1 紙─可以證明被告丟棄搶
     奪來贓物之事實。
（7）扣案之上衣及7 分褲各1 件─可以證明被告搶奪乙○○時
     所穿著之衣褲。
（8）路口監視器錄影畫面翻拍照片13張─可以證明警方如何查
     獲被告之過程。
（9）被告帶警方查證搶奪、丟棄贓物地點、被告所騎乘之機車
     及車牌拆卸痕跡之照片15張─可以證明被告犯案過程前後
     之事實。
（10）失車－唯讀案件基本資料1 紙─可以證明車牌號碼HLF －
      302 號車牌之失竊報案紀錄。
（11）車籍查詢－基本資料詳細畫面1 紙─可以證明車牌號碼
      CE3－823號機車之車主為陳雅賓（現已更名丁○○）。
（12）臺灣高等法院被告前案紀錄表、臺灣苗栗地方法院檢察署
      刑案資料查註紀錄表─可以證明被告前科素行。
三、量刑理由：
（一）核被告戊○○2 次竊取車牌行為，均係犯刑法第321 條第
      1 項第3 款之攜帶兇器竊盜罪；2 次搶奪財物行為，則均
      係犯同法第325 條第1 項之搶奪罪。被告戊○○有犯罪事
      實欄（一）之前科執行完畢紀錄，有上開前科表在卷足憑
      ，其於有期徒刑執行完畢後5 年內，因故意再犯本件有期
      徒刑以上刑之各罪，為累犯，均應依刑法第47條第1 項之
      規定，加重其刑。被告戊○○所犯上開2 次攜帶兇器竊盜
      罪、2 次搶奪罪，均犯意各別，行為互殊，應分論併罰。
（二）爰審酌被告戊○○有多次搶奪之前科紀錄，足見其人素行
      不佳，以其身強體壯，不思循正當途徑賺錢，反好逸惡勞
      ，心存僥倖，先竊取他人機車車牌，改懸掛自己騎乘之機
      車，企圖掩人耳目，光天化日，犯下2 起機車搶奪婦女財
      物案件，手段相當惡劣，不僅使當地婦女人人自危，嚴重
      危害社會治安，使被害婦女身心鉅創，犯後迄今仍未與被
      害人成立民事和解，及其犯後能坦白承認，節省有限之司
      法資源等一切情狀，本院並參酌檢察官之具體求刑，分別
      量處如主文所示之刑，並定其應執行之刑，以資懲儆。
（三）至扣案之上衣及7 分褲各1 件，僅係被告戊○○日常之穿
      著，與犯下機車搶奪案件無直接關聯性，並非犯罪工具；
      另供行竊車牌之扳手1 支，因未經扣案，為免將來執行之
      困難，均不另為沒收之諭知，附此敘明。
四、應適用之法條：
（一）刑事訴訟法第273 條之1 第1 項、第299 條第1 項前段、
      第310 條之2、第454條第1項。
（二）刑法第321 條第1 項第3 款、第325 條第1 項、第47條第
      1項、第51條第5 款。
五、本判決係依刑事訴訟法第310 條之2 、第454 條第1 項製作
    ，依法僅記載當事人欄、主文、犯罪事實、證據名稱以及應
    適用之法條，其中犯罪事實部分，依同法第308 條之修正立
    法理由，亦僅記載犯罪構成要件事實，關於刑罰加重事由（
    含累犯在內）免予記載（法院辦理刑事訴訟案件應行注意事
    項第144 點參照），但仍於主文予以表明，並於應適用之法
    條欄予以引用。如不服本判決，應於判決送達之日起10日內
    ，向本院提起上訴。
本案經檢察官林俊杰到庭執行職務。
中    華    民    國    99    年    3     月    16    日
                     刑事第三庭  法 官  柳章峰
以上正本證明與原本無異。
如不服本判決應於收受判決後10日內向本院提出上訴書狀，並應
應敘述具體理由。其未敘述上訴理由者，應於上訴期間屆滿後20
日內向本院補提理由書( 均須按他造當事人之人數附繕本) 「切
勿逕送上級法院」。告訴人或被害人如對本判決不服者，應具備
理由請求檢察官上訴，其上訴期間之計算係以檢察官收受判決正
本之日期為準。
                                書記官  陳采瑜
中    華    民    國    99    年    3     月    16    日
附記論罪之法條全文：
刑法第321條（加重竊盜罪）
犯竊盜罪而有左列情形之一者，處6 月以上、5 年以下有期徒刑
：
一、於夜間侵入住宅或有人居住之建築物、船艦或隱匿其內而犯
    之者。
二、毀越門扇、牆垣或其他安全設備而犯之者。
三、攜帶兇器而犯之者。
四、結夥3 人以上而犯之者。
五、乘火災、水災或其他災害之際而犯之者。
六、在車站或埠頭而犯之者。
前項之未遂犯罰之。
刑法第325條（普通搶奪罪）
意圖為自己或第三人不法之所有，而搶奪他人之動產者，處6 月
以上5 年以下有期徒刑。
因而致人於死者，處無期徒刑或7 年以上有期徒刑，致重傷者，
處3 年以上10年以下有期徒刑。
第1 項之未遂犯罰之。

司法院資訊處製作；財團法人民間司法改革基金會備份。
